【裁判字號】    90,易,1267
【裁判日期】    900614
【裁判案由】    傷害
【裁判全文】
臺灣臺中地方法院刑事判決                          九十年度易字第一二六七號
    公  訴  人  臺灣臺中地方法院檢察署檢察官
    被      告  甲○○
右列被告因家庭暴力之傷害案件，經檢察官提起公訴（九十年度偵字第三七七一號）
，本院判決如左：
    主  文
甲○○傷害人之身體，處罰金壹仟伍佰元，如易服勞役，以佰元折算壹日。
    事  實
一、甲○○與乙○○係夫妻關係，二人間具有家庭暴力防治法第三條第一款所定之家
    庭成員關係。甲○○與乙○○婚後因感情不睦，乙○○於民國八十九年九月十三
    日遷出原與甲○○同居之臺中縣清水鎮○○里○○路二九巷八號住處而自行在外
    生活，同年月二十六日十七時三十分許，乙○○返回上址甲○○住處，欲將其二
    人所生之女兒卓思華帶走時，為甲○○所阻止，雙方因而發生爭執，甲○○不滿
    乙○○將其配戴之眼鏡扯下並以安全帽攻擊其頭部（乙○○涉犯傷害罪嫌部分，
    本院俟其到庭，另行審結），遂基於傷害之故意，以拳頭接續二次毆打乙○○之
    臉部接近左眼部位，致乙○○因而受有臉部左眼皮上下瘀青紅腫兩處，分別約3
    Ｘ1.5公分及1Ｘ1公分之傷害。
二、案經乙○○訴由臺中縣警察局清水分局報告臺灣臺中地方法院檢察署檢察官偵查
    起訴。
    理  由
一、訊之被告甲○○固不諱言於右揭時、地，為阻止其與告訴人乙○○所生女兒卓思
    華遭告訴人帶走，與告訴人發生拉扯等情，惟矢口否認有何傷害犯行，辯稱：告
    訴人於案發前已與伊分居，案發當日返回伊住處欲將女兒卓思華帶走，為伊所阻
    止，告訴人先以右手扯下伊配戴之眼鏡，再以安全帽砸伊之頭部，伊出於防衛之
    意思始以右手抵擋，因而導致安全帽反彈至告訴人之眼睛，然伊並無傷害告訴人
    之故意云云。經查，告訴人於八十九年九月二十六日十七時三十分許，至臺中縣
    清水鎮○○路二十九巷八號探視女兒，並欲帶女兒至「麥當勞」速食店時，為被
    告所拒絕，雙方因而發生爭執，被告遂以拳頭毆打告訴人之眼睛及背部等情，業
    據告訴人於警訊及偵查中指訴綦詳，復有陽明診所及光田綜合醫院診斷證明書各
    一件在卷足憑，觀諸其中陽明診所診斷證明書之記載，告訴人臉部左眼皮上下共
    有兩處瘀青紅腫，分別約3Ｘ1.5公分及1Ｘ1公分之傷害，倘被告確僅係單純防衛
    告訴人以安全帽所為攻擊，致安全帽反彈至告訴人臉部，告訴人臉部應不致出現
    二處傷勢，參以被告於偵查中自陳：伊於案發當日因不允許告訴人將女兒帶走，
    告訴人一氣之下用安全帽毆打伊並將伊之眼鏡扯下，伊始還手打告訴人等語以觀
    ，益見告訴人臉部左眼皮上下所受二處傷勢，應係被告基於傷害故意而接續毆打
    告訴人所致，被告所辯上情應係卸責之詞，不足採信。至前述二診斷證明書上雖
    另載告訴人受有脖子一道抓痕長約2Ｘ1公分、左手抓痕長約2.5公分、左膝瘀青
    及胸部外傷等傷勢，然被告堅決否認該等傷勢係其傷害告訴人所致，且該等傷勢
    亦非告訴人指稱被告以拳頭毆打其背部所能造成，此外復查無其他積極證據足資
    證明告訴人所受該等傷勢係被告所為，尚難認被告有傷害告訴人頸部、左手、左
    膝及胸部等部位之犯行。惟被告既毆打告訴人臉部接近左眼部位致告訴人受有傷
    害，其所犯傷害罪之事證已臻明確，犯行堪以認定。
二、核被告甲○○所為，係犯刑法第二百七十七條第一項之傷害罪，屬家庭暴力防治
    法第二條第二項之家庭暴力罪。爰審酌被告無犯罪前科（見卷附臺灣臺中地方法
    院檢察署刑案資料查註紀錄表及臺灣高等法院被告全國前案紀錄表）、素行良好
    、其出手毆打告訴人成傷、固屬違法、惟告訴人置丈夫、女兒不顧自行離家在先
    、案發當日復至被告住處欲自行帶走女兒、被告護女心切、情急之下而為本件犯
    行、實情有可原、及被告犯罪之手段、告訴人所受傷勢、犯後未能坦承犯行等一
    切情狀，量處如主文所示之刑，並諭知罰金易服勞役之折算標準。
據上論斷，應依刑事訴訟法第二百九十九條第一項前段，刑法第二百七十七條第一項
、第四十二條第二項，罰金罰鍰提高標準條例第一條前段、第二條，判決如主文。
中      華      民      國      九十      年      六      月    十四    日
                                    臺灣臺中地方法院刑事第一庭
                                        法  官  鍾  啟  煒
右正本證明與原本無異。
如不服本判決，應於送達後十日內向本院提出上訴狀（須附繕本），上訴於臺灣高等
法院臺中分院。
                                        書記官
中      華      民      國      九十      年      六      月    十八    日
附錄論罪科刑法條：
刑法第二百七十七條第一項：
傷害人之身體或健康者，處三年以下有期徒刑、拘役或一千元以下罰金。


司法院資訊處製作；財團法人民間司法改革基金會備份。
